【裁判字號】    98,審易,1883
【裁判日期】    981112
【裁判案由】    竊盜
【裁判全文】
臺灣士林地方法院刑事判決            98年度審易字第1883號
公  訴  人  臺灣士林地方法院檢察署檢察官
被      告  甲○○
上列被告因竊盜案件，經檢察官提起公訴（98年度偵字第12156
號），被告於本院準備程序中就被訴事實為有罪之陳述，經本院
裁定改依簡式程序審理，並判決如下：
    主  文
甲○○犯攜帶兇器竊盜罪，累犯，處有期徒刑柒月。
    事  實
一、甲○○前因詐欺案件，經臺灣板橋地方法院以97年度簡字第
    1940號判決判處有期徒刑3 月確定，甫於民國98年1 月21日
    縮刑期滿執行完畢。詎猶不知悛悔，復意圖為自己不法之所
    有，而基於竊盜之犯意，於98年8 月26日19時35分，在臺北
    縣汐止市○○路○ 段367 號之聯合報大樓工地，趁受僱施工
    之機會，持中麟營造股份有限公司所有，客觀上足供兇器使
    用之電動砂輪機1 台，切割竊取該工地內偉煌工程股份有限
    公司（下稱偉煌公司）管理監督之裸銅電纜線約2.5 公斤（
    價值約新臺幣700 元），得手後，將竊得之裸銅電纜線置入
    其隨身攜帶之黑色皮包內，正欲離去之際，為該工地內之水
    電工江正翔發現並報警，而為警當場查獲，並扣得上開裸銅
    電纜線1 批（已由偉煌公司領回）及電動砂輪機1 台。
二、案經臺北縣政府警察局汐止分局報告臺灣士林地方法院檢察
    署檢察官偵查起訴，並經本院改依簡式程序審理。
    理  由
一、按簡式審判程序之證據調查，不受第159 條第1 項之限制，
    刑事訴訟法第273 條之2 定有明文，是依上開規定，於行簡
    式審判程序之案件，被告以外之人於審判外之陳述，除有其
    他不得作為證據之法定事由外，應認具有證據能力。查告訴
    代理人乙○○於警詢時、偵查中之指訴，證人江正翔於警詢
    時之證述，雖均係被告以外之人於審判外之陳述，惟因本案
    採行簡式審判程序，復無其他不得做為證據之法定事由，揆
    諸首揭說明，均應認具有證據能力，合先敘明。
二、上揭犯罪事實，業據被告甲○○於警詢、偵查、本院準備程
    序及審理時迭承不諱（參見偵卷第9 頁至第10頁、第30頁至
    第31頁、本院卷第21頁至第22頁），核與告訴代理人乙○○
    於警詢時及偵查中指訴其公司所監督管理之上開財物遭竊之
    被害情節（參見偵卷第12頁、第35頁）、證人江正翔於警詢
    時證述其目睹被告使用電動砂輪機竊取上開財物等語（參見
    偵卷第11頁）相符；此外，並有現場查獲照片6 幀、扣案之
    電動砂輪機、電纜線照片各1 幀及告訴人偉煌公司領回遭竊
    之電纜線後出具之贓物認領保管單1 紙在卷可稽（附於偵卷
    第18頁、第25頁至第28頁），復有被告持以犯本案竊盜犯行
    所用之電動砂輪機1 台扣案可佐。綜上各情，足認被告自白
    與事實相符，可以採信，本案事證至為明確，被告犯行堪以
    認定，應依法論科。
三、按刑法第321 條第1 項第3 款攜帶兇器竊盜罪，係以行為人
    攜帶兇器竊盜為其加重條件，此所謂兇器，其種類並無限制
    ，凡客觀上足對人之生命、身體、安全構成威脅，具有危險
    性之兇器均屬之，且祇須行竊時攜帶此種具有危險性之兇器
    為已足，並不以攜帶之初有行兇之意圖為必要（最高法院79
    年台上字第5253號判例參照）。查被告係以扣案之電動砂輪
    機1 台切割電纜線後，加以竊取得手，依照一般社會通念，
    該電動砂輪機如持以行兇，自足以對人之生命、身體產生危
    害，客觀上應屬「兇器」無訛。故核被告所為，係犯刑法第
    321 條第1 項第3 款攜帶兇器竊盜罪。又被告有如事實欄所
    載前案科刑及執行之情形，有臺灣高等法院被告前案紀錄表
    附卷可參，其於有期徒刑執行完畢後5 年內，故意再犯本案
    有期徒刑以上之罪，為累犯，應依刑法第47條第1 項之規定
    加重其刑。爰審酌被告攜帶兇器行竊，對他人生命、身體安
    全構成危害，惟其犯後坦承犯行，犯罪所得財物價值非鉅，
    且已由告訴人領回之犯罪危害程度，並考量其犯罪之動機、
    目的、智識程度、及其為輕度視障（此有被告之中華民國身
    心障礙手冊影本1 份附於偵卷第20頁可佐）之生活狀況等一
    切情狀，量處如主文所示之刑，以示懲儆。
四、扣案之電動砂輪機1 台，雖係供被告行竊所用之物，然非被
    告所有，而係中麟營造股份有限公司所有，業據被告於本院
    審理時供明在卷（參見本院卷第23頁），復非違禁物，爰不
    予宣告沒收。至被告所有供行竊所用之黑色皮包1 只，並未
    扣案，亦非違禁物，為免將來執行困難，亦不予宣告沒收，
    併此敘明。
據上論斷，應依刑事訴訟法第273 條之1 第1 項、第299 條第1
項前段，刑法第321 條第1 項第3 款、第47條第1 項，判決如主
文。
本案經檢察官鄭富城到庭執行職務。
中    華    民    國    98    年    11     月    12   日
                  刑事第一庭法  官  吳祚丞
以上正本證明與原本無異。
如不服本判決應於收受判決後10日內向本院提出上訴書狀，並應
敘述具體理由；其未敘述上訴理由者，應於上訴期間屆滿後20日
內向本院補提理由書（均須按他造當事人之人數附繕本）「切勿
逕送上級法院」。
                            書記官  丁梅芬
中    華    民    國    98    年    11     月    12   日
所犯法條：
刑法第321條第1項第3款
犯竊盜罪而有左列情形之一者，處 6 月以上、 5 年以下有期徒
刑：
三、攜帶兇器而犯之者。


司法院資訊處製作；財團法人民間司法改革基金會備份。
